【裁判字號】    95,訴,421
【裁判日期】    950502
【裁判案由】    搶奪等
【裁判全文】
臺灣板橋地方法院刑事判決               95年度訴字第421號
公  訴  人  臺灣板橋地方法院檢察署檢察官
被      告  甲○○
            癸  ○
上列被告因搶奪等案件，經檢察官提起公訴（九十四年度偵字第
二一六九二號），本院判決如下：
    主  文
甲○○、癸○共同連續意圖為自己不法之所有，而搶奪他人之動
產，均累犯，各處有期徒刑壹年陸月。
扣案鑰匙壹支沒收之。
    事  實
一、甲○○前因違反麻醉藥品管理條例案件，經本院以八十年度
    易字第一三九號判處有期徒刑六月確定，於民國八十年五月
    十五日以易科罰金執行完畢。又因侵占案件，經本院以八十
    一年度易字第二九六號判處罰金三千元確定，於八十一年四
    月三十日執行完畢。再因賭博案件，經本院以八十一年度板
    刑簡字第二四一號判處罰金六千元確定，於八十一年五月十
    六日執行完畢（以上不構成累犯）。復因違反肅清煙毒條例
    及麻醉藥品管理條例案件，經本院以八十六年度訴字第一四
    三二號判處有期徒刑三年六月確定，於九十三年六月四日縮
    刑期滿執行完畢（此部分構成累犯）。癸○前因違反麻醉藥
    品管理條例案件，經本院以八十五年度訴字第二八九○號判
    處有期徒刑十月，緩刑四年確定，惟於緩刑期內因另違反麻
    醉藥品管理條例案件，經本院以八十六年度易字第八四七三
    號判處有期徒刑四月確定，於八十七年七月十六日以易科罰
    金執行完畢，另經撤銷前開緩刑宣告而執行有期徒刑十月之
    刑，於八十九年二月三日假釋，嗣於同年月二十三日因假釋
    期滿未經撤銷假釋而視為執行完畢（以上不構成累犯）。又
    因公共危險案件，經臺灣高等法院以九十二年度交上訴字第
    八三號判處有期徒刑七月確定；另因贓物案件，經本院以九
    十二年度易字第五九三號判處有期徒刑四月確定；再因竊盜
    案件，經臺灣桃園地方法院以九十三年度桃簡字第二一二號
    判處有期徒刑五月確定，以上所處罪刑經接續執行，甫於九
    十四年二月六日執行完畢（此部分構成累犯）。復因竊盜案
    入，經本院於九十四年十月二十八日以九十四年度簡字第四
    九四一號判處有期徒刑六月確定，現仍執行中。
二、甲○○與癸○基於意圖為自己不法所有之共同概括犯意聯絡
    ，持癸○所有之鑰匙乙支連續竊取機車四部，甲○○並承上
    開概括犯意，單獨竊取機車乙部，其等行竊之時間、地點、
    竊取物品及被害人等均詳如附表一所示。其二人尚基於意圖
    為自己不法所有之概括犯意聯絡，以上開竊得如附表一編號
    一之機車為工具，連續搶奪獨行之行人六次，搶奪之時間、
    地點、被害人及搶奪物品等均詳如附表二所示。其中如附表
    二編號一、三至六等五次搶奪方式係由甲○○騎車附載癸○
    將機車駛近被害人，再由後座之癸○趁被害人不備之際，出
    手搶奪被害人身上之皮包等物後加速駛離逃逸；而如附表二
    編號二之搶奪方式則係二人商議搶奪獨行之丁○○後，推由
    癸○騎乘上開機車駛近丁○○，趁丁○○不備之際出手搶奪
    被害人，得手後再至巷口接載在該處等候之甲○○逃離，並
    朋分所搶得之財物。又其二人尚承上開為自己不法所有之概
    括犯意，各別單獨騎車以上開方式接近獨行之行人趁其不備
    而搶奪所攜皮包等物，其中甲○○騎乘如附表一編號五所示
    竊得之機車搶奪乙次，癸○騎乘如附表一編號一機車及附表
    一編號二至四其中乙輛機車搶奪三次，其各自單獨搶奪之時
    間、地點、被害人及搶奪物品等均詳如附表三所示。嗣癸○
    於九十四年十二月十八日十六時許，騎乘如附表一編號三之
    竊得機車行駛於臺北縣三峽鎮○○路二七七巷十二號前時，
    為警查獲，並扣得其所有供行竊如附表一編號一至四機車之
    鑰匙乙支，復依其供述查獲甲○○，並由其等帶同警察起獲
    如附表四所示其二人行竊或行搶所得之部分物品。
三、案經被害人子○○及辛○○訴由臺北縣政府警察局三峽分局
    、土城分局移送臺灣板橋地方法院檢察署檢察官偵查起訴。
    理  由
一、犯罪事實之認定：
  (一)被告癸○對於上揭犯罪事實及查獲過程，均自白不諱；而被
    告甲○○除就如附表二編號二所示之搶奪犯行予以否認，辯
    稱當時被告癸○雖向其提議對丁○○行搶，然因該處係伊外
    婆家附近乃為拒絕並下車，癸○遂自行騎車行搶，伊則至巷
    口等候，癸○搶奪得手後至巷口接伊返回三峽後即各自回家
    ，並未分得所搶之財物云云外，餘亦自白明確在卷。而其二
    人上開自白，復與被害人寅○○、丙○○、丁○○、子○○
    、未○○、乙○○、辛○○、巳○○、午○○、庚○○、辰
    ○○、己○○、壬○○、戊○○於警詢中所為之指述及被害
    人丁○○於本院審理中所為之證述合致，堪信其二人上開自
    白應與事實相符。此外，復有卷存贓物認領保管單十三紙、
    代保管條乙紙、現場及起獲贓物情形相片四十一幀、臺北縣
    政府警察局車輛失竊電腦輸入單、車輛竊盜車牌失竊資料個
    別查詢報表查詢車輛認可資料與扣案鑰匙乙支可資佐證，此
    部分事證已臻明確，足以認定。
  (二)被告甲○○雖否認有如附表二編號二所示與癸○共同行搶之
    犯行，並以前開情詞置辯，另被告癸○於本院審理時亦附和
    其詞，證稱當時二人騎車至現場，伊見丁○○一人認有機可
    趁而提議行搶後，甲○○因祖母家在附近怕被認出，便未參
    與而僅在路口等候云云。惟按「以自己共同犯罪之意思，參
    與實施犯罪構成要件以外之行為，或以自己共同犯罪之意思
    ，事先同謀，而由其中一部分人實施犯罪之行為者，均為共
    同正犯。」，司法院大法官會議著有釋字第一百零九號解釋
    可循。經查：被告癸○搶奪丁○○後，即至前方巷口接載被
    告甲○○而逃逸，二人至臺北縣三峽鎮靠近鶯歌橋之地點翻
    查丁○○之皮包，將其內現金均分，其餘物品則予丟棄等情
    ，業據被告癸○於本院準備程序及審理中供陳明確（參本院
    九十五年二月十日準備程序筆錄第二頁及九十五年四月十八
    日審判筆錄第十四頁），審酌被告癸○對自己之犯行業已完
    全坦認，復與被告甲○○並無宿怨，衡情當無就被告甲○○
    是否涉案之情節故為不實陳述之實益與必要，堪信其上開證
    述應與事實相符，是被告甲○○辯稱未因此分得搶奪之財物
    云云，即不足採信。而被告甲○○雖未實際參與行搶過程，
    然其實係於癸○行搶前下車而至巷口等候，待癸○得手後並
    共同乘車逃逸並朋分搶得之財物，客觀上顯見其亦有不法謀
    得被害人丁○○財物之意思，參酌其所述因外婆家在附近怕
    被認出不敢下手等語，堪認其係因恐遭熟識之人認出而不敢
    自己參與行搶之行為，乃基於自己犯罪之意思而與癸○有意
    圖為己不法所有之共同犯意聯絡，推由癸○出面實際下手行
    搶，得手後二人再行朋分所得財物。則被告甲○○雖未自行
    參與搶奪之過程，然其既與癸○事先同謀，而由癸○單獨實
    施犯罪之行為，依前開解釋意旨，其與被告癸○就該次搶奪
    犯行即為共同正犯。是被告甲○○與癸○如附表二編號二所
    示共同搶奪之犯行，亦事證明確，足為認定，應予依法論科
    。
二、論罪科刑之法律適用：
  (一)核被告甲○○、癸○所為，均係犯係犯刑法第三百二十條第
    一項之竊盜罪，及同法第三百二十五條第一項之搶奪罪。被
    告二人就如附表一編號一至四所示之四次竊盜犯罪，及如附
    表二所示六次搶奪犯罪，有犯意之聯絡與行為之分擔，為共
    同正犯。被告二人先後多次搶奪及竊盜行為，均時間緊接，
    方法相同，各觸犯構成要件相同之罪名，顯俱係基於概括之
    犯意為之，均為連續犯，應依刑法第五十六條之規定各論以
    一罪，並加重其刑。又其等所犯上開竊盜、搶奪二罪間，有
    目的與手段之牽連犯關係，應依刑法第五十五條之規定從其
    中較重之搶奪罪論處。另被告甲○○前因違反肅清煙毒條例
    及麻醉藥品管理條例案件，經本院以八十六年度訴字第一四
    三二號判處有期徒刑三年六月確定，於九十三年六月四日縮
    刑期滿執行完畢；被告癸○前因公共危險案件，經臺灣高等
    法院以九十二年度交上訴字第八三號判處有期徒刑七月確定
    ，另因贓物案件，經本院以九十二年度易字第五九三號判處
    有期徒刑四月確定，再因竊盜案件，經臺灣桃園地方法院以
    九十三年度桃簡字第二一二號判處有期徒刑五月確定，以上
    所處罪刑經接續執行，甫於九十四年二月六日執行完畢，此
    有臺灣高等法院被告前案紀錄表附卷足參，其二人於有期徒
    刑執行完畢後五年以內再犯本件最重本刑為有期徒刑以上之
    罪，為累犯，應均依刑法第四十七條之規定加重其刑。
  (二)爰審酌被告二人有事實欄所載犯罪與執行紀錄，素行不佳，
    甲○○為國民中學畢業，癸○為高級職業學校畢業，業經其
    二人於審理中陳明在卷，智識程度並無不足之情形，行竊及
    行搶次數非微，惡性匪淺，所搶得之物品價值雖非甚鉅，惟
    其等年富力壯，竟不思憑己力謀生，僅為滿足其私慾而為搶
    奪犯行，並專以獨行之人為搶奪對象，足以造成一般民眾之
    恐懼，嚴重危害社會安全，然在偵審中能直承犯行，犯後態
    度尚非不佳等一切情狀，分別量處如主文所示之刑，以資儆
    懲。
  (三)扣案鑰匙乙支，係被告癸○所有供本件竊盜犯罪所使用之物
    ，應依刑法第三十八條第一項第二款之規定併為沒收之諭知
    。
三、不另為無罪諭知之部分：
  (一)公訴意旨尚以：被告甲○○與癸○另於九十四年十二月十四
    日九時五十分許，在臺北縣土城市○○街七十一巷口，共同
    騎乘機車乘被害人丑○○不備之際，搶奪其所有皮包乙個（
    內有現金二十萬元、金融卡二枚、信用卡四枚、國民身分證
    、存摺二本、支票十五紙、支票簿乙本、印章二個、行動電
    話等物）後逃逸等情，因認被告二人就此部分亦涉有刑法第
    三百二十五條第一項之搶奪罪嫌。
  (二)按犯罪事實應依證據認定之，無證據不得認定犯罪事實；又
    被告或共犯之自白，不得作為有罪判決之唯一證據，仍應調
    查其他必要之證據，以察其是否與事實相符；再者不能證明
    被告犯罪者，應諭知無罪之判決；刑事訴訟法第一百五十四
    條第二項、第一百五十六條第二項、第三百零一條第一項分
    別定有明文。又犯罪事實之認定，應憑真實之證據，倘證據
    是否真實尚欠明確，自難以擬制推測之方法，為其判斷之基
    礎，最高法院著有五十三年臺上字第六五六號判例可循。且
    刑事訴訟上證明之資料，無論其為直接或間接證據，均須達
    於通常一般之人均不致有所懷疑，而得確信其為真實之程度
    ，始得據為有罪之認定，若其關於被告是否犯罪之證明未能
    達此程度，而有合理懷疑之存在，致使無從形成有罪之確信
    ，根據「罪證有疑，利於被告」之證據法則，即不得遽為不
    利被告之認定，亦有最高法院七十六年度臺上字第四九八六
    號判例可稽。其以情況證據（即間接證據）斷罪時，尤須基
    於該證據在直接關係上所可證明之他項情況事實，本乎推理
    作用足以確證被告有罪，方為合法，不得徒憑主觀上之推想
    ，將一般經驗上有利被告之其他合理情況逕予排除，此觀諸
    最高法院三十二年上字第六十七號判例意旨亦甚彰明。
  (三)公訴人認被告二人涉有上開犯行，無非係以被告二人於警詢
    及偵查中之自白，及被害人丑○○於警詢中關於被害情節之
    供述，為其論據。訊之被告二人均堅詞否認有此項犯行，辯
    以從未搶得如此鉅額之款項，警詢及偵查中係因警察提示乙
    幀影像模糊之監視器相片，伊等誤認自己曾為此項犯行，惟
    事實上從未搶得如此鉅款，故該件確非其等所為等語。
  (四)經查：被害人丑○○於上述時地遭兩名男子騎乘機車搶奪之
    事實，固據其於警詢及本院審理中指述甚詳，然就當時行搶
    人面貌、體型及特徵均表示未看清楚，亦無法指認是否即為
    在庭之被告二人，是徒依證人丑○○之證述，尚難認被告二
    人即為當時行搶之人。而此部分除被害人並非明確之指述外
    ，並無任何起獲物品扣案可資佐證，是以除被告二人於警詢
    及偵查中之自白外，並無其他事證可認其二人有此項犯行。
    而被告等固曾於警詢及偵查中自白，然被告癸○於警詢及偵
    查中係供稱在上開時地搶得現金十萬元，二人各分得五萬元
    云云（參九十五年度偵字第三六六號偵查卷第九頁、第二十
    三頁），就搶得現金數額與證人丑○○之供述相差甚鉅，其
    自白即存有顯然之瑕疵。而被告甲○○於警詢中經警將該案
    連同其他二案件詢之是否其所為時，僅簡單回答：「是我跟
    癸○一起犯下的。」等語，對於行為方式、二人分工情形、
    搶得財物之分配等均付之闕如，實難遽認與事實相符。且依
    本院直接審理之所見，被告二人於準備程序中對檢察官起訴
    之全部犯行原均完全承認，惟經本院提示是否對此搶得高達
    二十萬元鉅款之案件有所印象時，二人始否認有此犯行，並
    表示從未搶得如此鉅款等語，是亦不能排除其二人係因涉案
    甚多，於警詢及偵查中未能細察內容而與其他案件併為承認
    之表示，則其等此項自白之真實性尤值存疑。是此部分在僅
    有被告之自白而別無其他事證，且被告等之自白亦存有瑕疵
    之情形下，實不能排除被告等係誤為自白，而另有其他真正
    行為人之可能性。綜上所述，被告就此部分之罪嫌尚屬不能
    證明，原應為無罪之諭知，然公訴人認此與前開經起訴論科
    之部分有連續犯之裁判上一罪關係，爰不另為無罪之諭知，
    併此說明。
據上論斷，應依刑事訴訟法第二百九十九條第一項前段、刑法第
二十八條、第五十六條、第三百二十條第一項、第三百二十五條
第一項、第五十五條、第三十八條第一項第二款，罰金罰鍰提高
標準條例第一條前段，判決如主文。
本案經檢察官曾文鐘到庭執行職務。
中    華    民    國    95    年    5     月    2     日
                  刑事第十庭  審判長法  官  侯  志  融
                                    法  官  張  宏  節
                                    法  官  楊  博  欽
以上正本證明與原本無異
如不服本判決應於送達後十日內向本院提出上訴狀
                                    書記官  李  慈  容
中    華    民    國    95    年    5     月    2     日
附錄本案論罪科刑法條全文：
中華民國刑法第三百二十條
  意圖為自己或第三人不法之所有，而竊取他人之動產者，為竊
  盜罪，處五年以下有期徒刑、拘役或五百元以下罰金。
  意圖為自己或第三人不法之利益，而竊佔他人之不動產者，依
  前項之規定處斷。前二項之未遂犯罰之。
中華民國刑法第三百二十五條
  意圖為自己或第三人不法之所有，而搶奪他人之動產者，處六
  月以上五年以下有期徒刑。
  因而致人於死者，處無期徒刑或七年以上有期徒刑，致重傷者
  ，處三年以上十年以下有期徒刑。
  第一項之未遂犯罰之。
附表一：（竊取機車部分）
┌──┬───┬──────┬──────┬──────┬──────┐
│編號│行為人│時        間│地        點│被  害  人  │遭竊財物    │
├──┼───┼──────┼──────┼──────┼──────┤
│ 一 │甲○○│九十四年十一│臺北縣樹林市│卯○○      │重型機車乙部│
│    │癸  ○│月十五日十八│中山路二段附│            │（車牌號碼為│
│    │      │時許        │近          │            │ＧＩＳ─五五│
│    │      │            │            │            │七號）      │
├──┼───┼──────┼──────┼──────┼──────┤
│ 二 │同上  │九十四年十二│臺北縣鶯歌鎮│丙○○      │重型機車乙部│
│    │      │月九日十二時│國中街十八號│            │（車牌號碼為│
│    │      │許          │前          │            │ＡＣＬ─○一│
│    │      │            │            │            │ 一號）     │
├──┼───┼──────┼──────┼──────┼──────┤
│ 三 │同上  │九十四年十二│臺北縣鶯歌鎮│子○○（登記│重型機車乙部│
│    │      │月十日十六時│鶯桃路一二九│車主為李美枝│（車牌號碼為│
│    │      │許          │巷十二弄十二│）          │ＧＩＯ─四四│
│    │      │            │號前        │            │○號）      │
├──┼───┼──────┼──────┼──────┼──────┤
│ 四 │同上  │九十四年十二│臺北縣土城市│乙○○      │重型機車乙部│
│    │      │月十五日十七│金安街五三號│            │（車牌號碼為│
│    │      │時許        │前          │            │ＬＰＢ─八四│
│    │      │            │            │            │七號）      │
├──┼───┼──────┼──────┼──────┼──────┤
│ 五 │甲○○│九十四年十二│臺北縣三峽鎮│庚○○（登記│輕型機車乙部│
│    │      │月十七日十時│和平街四五號│車主為王金水│（車牌號碼為│
│    │      │十分許      │前          │）          │ＴＳ八─二六│
│    │      │            │            │            │九號）      │
│    │      │            │            │            │            │
└──┴───┴──────┴──────┴──────┴──────┘
附表二：（甲○○、癸○共同搶奪部分）
┌──┬─────┬─────┬───┬───────────┐
│編號│時      間│地      點│被害人│遭    搶    物    品  │
├──┼─────┼─────┼───┼───────────┤
│ 一 │九十四年十│臺北縣土城│寅○○│手提包乙只（內含信用卡│
│    │一月二十一│市○○路十│      │二枚、全民健康保險卡乙│
│    │日二十時五│二巷三號前│      │枚、國民身分證乙枚及現│
│    │十一分許  │          │      │金三千元等物）        │
├──┼─────┼─────┼───┼───────────┤
│ 二 │九十四年十│桃園縣大溪│丁○○│女用皮包乙個（內含國民│                │
│    │二月十日十│鎮○○○路│      │身分證乙紙、全民健康保│
│    │二時四十五│五八號前  │      │險卡乙枚、行車執照、駕│
│    │分許      │          │      │駛執照、信用卡、鑰匙乙│
│    │          │          │      │串、行動電話儲值卡及現│
│    │          │          │      │金五萬元等物）        │
├──┼─────┼─────┼───┼───────────┤
│ 三 │九十四年十│桃園縣龍潭│未○○│女用皮包乙只（內含鑰匙│
│    │二月十二日│鄉○○路十│      │兩串、遙控器二只、皮夾│
│    │十五時二十│五號附近  │      │乙只、信用卡三枚、國民│
│    │七分許    │          │      │身分證乙枚、全民健康保│
│    │          │          │      │險卡乙枚、汽車保險卡二│
│    │          │          │      │枚、行車執照、駕駛執照│
│    │          │          │      │及行動電話乙具等物）  │
├──┼─────┼─────┼───┼───────────┤
│ 四 │九十四年十│臺北縣樹林│辛○○│手提包乙只及手提袋乙紙│
│    │二月十六日│市○○街與│      │（內含大衣乙件、國民身│
│    │十八時二十│中山路一段│      │分證乙枚、駕駛執照乙枚│
│    │分許      │路口      │      │、行車執照乙枚、全民健│
│    │          │          │      │康保險卡乙枚、信用卡乙│
│    │          │          │      │枚、金融卡乙枚、鑰匙乙│
│    │          │          │      │串、名片、現金一萬一千│
│    │          │          │      │元等物）              │
│    │          │          │      │                      │
│    │          │          │      │                      │
├──┼─────┼─────┼───┼───────────┤
│ 五 │九十四年十│臺北縣中和│午○○│手提包乙只（內含國民身│
│    │二月十七日│市○○路一│      │分證乙枚、全民健康保險│
│    │九時二十分│八六巷口  │      │卡乙枚、現金四千一百元│
│    │許        │          │      │、現金卡二枚及保險卡乙│
│    │          │          │      │枚等物）              │
├──┼─────┼─────┼───┼───────────┤
│ 六 │九十四年十│臺北縣土城│閰麗真│皮包乙只（內含行動電話│
│    │二月十七日│市○○路一│      │、金融卡、信用卡、全民│
│    │十四時許  │三五巷口  │      │健康保險卡、印章及數位│
│    │          │          │      │相機等物）            │
└──┴─────┴─────┴───┴───────────┘
附表三：（甲○○、癸○各自單獨搶奪部分）
┌──┬───┬─────┬─────┬───┬───────────┐
│編號│行為人│時      間│地      點│被害人│遭    搶    物    品  │
│    │      │          │          │      │                      │
│    │      │          │          │      │                      │
│    │      │          │          │      │                      │
├──┼───┼─────┼─────┼───┼───────────┤
│ 一 │癸  ○│九十四年十│臺北縣三峽│巳○○│手提包乙只（內含全民健│
│    │      │二月十六日│鎮○○街與│      │康保險卡、鑰匙及現金六│
│    │      │十九時五十│文化路口  │      │千元等物）            │
├──┼───┼─────┼─────┼───┼───────────┤
│ 二 │甲○○│九十四年十│臺北縣樹林│己○○│手提包乙叭（內含信用卡│                │
│    │      │二月十七日│市○○路與│      │、識別卡、保全卡口紅、│
│    │      │十八時許  │太元路口  │      │行動電話乙具、現金四千│
│    │      │          │          │      │元等物）              │
├──┼───┼─────┼─────┼───┼───────────┤
│ 三 │癸  ○│九十四年十│臺北縣三峽│壬○○│手提包乙只（內含現金八│
│    │      │二月十八日│鎮○○路與│      │十元及行動電話乙具等物│
│    │      │十二時四十│文化路口  │      │）                    │
│    │      │五分許    │          │      │                      │
├──┼───┼─────┼─────┼───┼───────────┤
│ 四 │癸  ○│九十四年十│臺北縣鶯歌│戊○○│女用皮包乙只（內含國民│
│    │      │二月十八日│鎮○○路與│      │身分證、駕駛執照、行車│
│    │      │十三時十五│尖山路口  │      │執照、現金二百元、陶笛│
│    │      │分許      │          │      │及樂譜等物）          │
└──┴───┴─────┴─────┴───┴───────────┘
附表四：（起獲所竊得或搶得之物品）
┌─────────┬────┬──────────┬────┐
│起  獲  物  品    │所有人  │  起  獲  物  品    │所有人  │
├─────────┼────┼──────────┼────┤
│ＧＩＳ─五五七號重│卯○○  │鑰匙乙串            │巳○○  │
│型機車之引擎（引擎│        │                    │        │
│號碼（Ｄ三三二三六│        │                    │        │
│一七）及車體      │        │                    │        │
├─────────┼────┼──────────┼────┤
│ＡＣＬ─○一一號重│丙○○  │國民身分證乙枚、現金│午○○  │
│型機車之引擎（引擎│        │卡二枚、全民健康保險│        │
│號碼（ＧＹ六Ｅ一○│        │卡乙枚              │        │
│八二九六）及車體  │        │                    │        │
├─────────┼────┼──────────┼────┤
│ＧＩＯ─四四○號重│子○○  │手提包乙個、行動電話│壬○○  │
│型機車號牌乙面    │        │乙具                │        │
├─────────┼────┼──────────┼────┤
│ＬＰＢ─八四七號重│乙○○  │全民健康保險卡乙枚、│戊○○  │
│型機車乙部        │        │駕駛執照乙枚、行車執│        │
│                  │        │照乙枚、國民身分證乙│        │
│                  │        │枚及皮包乙個        │        │
├─────────┼────┼──────────┼────┤
│鑰匙乙串、保險卡乙│丁○○  │手提包乙個、信用卡乙│己○○  │
│枚、電話儲值卡乙枚│        │枚、鑰匙乙串、識別證│        │
│                  │        │乙枚、口紅乙支、保全│        │
│                  │        │卡乙枚              │        │
├─────────┼────┼──────────┼────┤
│遙控器二個、鑰匙乙│未○○  │ＧＩＯ─四四○號重型│子○○  │
│支及名片二張      │        │機車乙輛            │        │
├─────────┼────┼──────────┼────┤
│大衣乙件、國民身分│辛○○  │ＴＳ八─二六九號輕型│庚○○  │
│證                │        │機車乙輛            │        │
└─────────┴────┴──────────┴────┘


司法院資訊處製作；財團法人民間司法改革基金會備份。
